臺灣高等法院臺南分院刑事判決
上　訴　人
即　被　告　丙○○
上列上訴人因被告傷害等案件，不服臺灣台南地方法院94年度易
字第17號中華民國94年1月31日第一審判決（起訴案號：臺灣台
南地方法院檢察署93年度偵字第2065號），提起上訴，本院判決
如下：
    主  文
上訴駁回。
    事  實
一、丙○○與林芸美為男女朋友關係，緣林芸美與乙○○同為位
    於臺南縣新市鄉臺南科學園區○○路一號「奇美電子股份有
    限公司」（下稱奇美公司）之員工，職務均為助理技術員，
    負責生產線機台之操作，二人之工作時段乃前後班之關係，
    於民國（下同）九十二年十月二十日晚上七時三十分許，乙
    ○○上班時發現林芸美有部分板子未清洗，乙○○除當面告
    訴林芸美此事外，並將之報告同班之主要操作員丁敏臏，丁
    敏臏乃要求上一班之操作員需將板子清乾淨後才能下班，林
    芸美因此延遲下班時間，林芸美遂於同日晚上八時十三分許
    ，以其所有0000000000號行動電話撥打丙○○之
    0000000000號行動電話，告知丙○○因交接班工
    作未完成為乙○○發現而延遲下班之事，丙○○於電話中得
    知此事後，遂基於恐嚇之犯意，於翌日（九十二年十月二十
    一日）上午八時五十分許，在臺南市○○路○段四二五號前
    ，手持上面書寫「乙○○、現金、證件」之信封，待乙○○
    乘坐「奇美公司」之交通車抵達上開地點下車時，即將乙○
    ○攔下，並對乙○○恫嚇稱：「你昨晚在工廠的事，若再發
    生第二次，我明天會讓你當場死在這裡」等加害人生命、身
    體之言詞，致乙○○心生畏懼欲打電話報警，丙○○見狀，
    復進而基於傷害之犯意，徒手毆打乙○○頭部，造成乙○○
    受有頭部外傷、左眼眶血腫、左上唇挫傷、鼻樑挫傷、左顳
    血腫之傷害。
二、案經乙○○訴由臺南市警察局第三分局報告臺灣臺南地方法
    院檢察署檢察官偵查起訴。
    理  由
一、按被告以外之人於審判外之言詞或書面陳述，除法律有規定
    者外，不得作為證據。刑事訴訟法第一百五十九條第一項定
    有明文。本案被告丙○○主張告訴人乙○○於警詢之筆錄無
    證據能力，而告訴人於警詢之筆錄乃被告以外之人於審判外
    之陳述，故依上開規定，該筆錄無證據能力，不得作為對被
    告不利之認定，合先敘明。
二、訊據上訴人即被告丙○○矢口否認有右揭犯行，辯稱：「本
    案經法院調查後顯示林芸美並沒有與告訴人交接工作，既然
    沒有交接，就不會有告訴人所稱工作上發生的恩怨，而且我
    與告訴人也不相識，此外告訴人也承認他對林芸美本來就有
    不滿，案發當日我是在家裡看股票，當時我是待業中，而且
    我與林芸美於案發當時只是普通朋友而已，我與林芸美以電
    話連絡只是朋友間互通電話而已，是很正常的事情，本案從
    頭到尾只是告訴人單方面的指訴，我並沒有恐嚇也沒有傷害
    告訴人」云云。經查：
  (1)右揭告訴人乙○○遭被告丙○○恐嚇及傷害之事實，業據告
    訴人於偵查及原審法院調查與審理中指訴甚明，而告訴人於
    偵查中即明確指稱：「（問：你與林芸美有何糾紛？）當天
    我與林芸美交接時，她未將事情處理好，我要求她將事情處
    理好再交給我，．．我下車時看到他（即丙○○）拿一個信
    封上寫乙○○及現金、證件等字，他問我是不是乙○○，在
    等人潮散去後他說『你昨夜在工廠發生的事若再發生第二次
    ，我明天會讓你當場死在這裡』，我問他什麼事，他都不講
    只一直重覆這句話，並走得很近，幾乎面對面，我心裡害怕
    ，就請當時還在的同事即陳碧琴留下來幫我，陳碧琴問我什
    麼事，我說那個男的恐嚇我，我請他幫我報警，陳碧琴說等
    我報警後他才離開，我從我的皮包拿出手機要報警，他突然
    出手打我」等語（詳告訴人九十三年二月二十七日偵訊筆錄
    ），且告訴人之後於原審法院審理時到庭作證亦為相同之證
    詞，其並證稱：「（問：為何可以確認是丙○○？）因為當
    天我們距離很近，而且面對面」等語（詳原審法院九十四年
    一月二十四日審判筆錄），按告訴人於案發當初報警時並不
    知毆打她之人係何人，有警詢筆錄在卷可參，此與被告丙○
    ○所稱和告訴人互不相識等語相符，故告訴人與丙○○間本
    不認識一節，可以認定。而告訴人在臺南市○○路○段四二
    五號前遭人毆打之時間，為九十二年十月二十一日上午八時
    五十分許，當時既然係日間，且又位於金華路之大馬路旁，
    光線自然甚為明亮，再參諸告訴人當時與毆打她之人乃面對
    面站立且有交談，時間達數分鐘之久，則告訴人之指認應無
    誤認之虞，況且告訴人與丙○○本不相識，如非確有其事，
    衡情告訴人自無誣指丙○○恐嚇及傷害之必要，故告訴人自
    偵查至原審法院調查及審理時均堅指不移，且其證詞前後相
    符並無瑕疵，自得採為對被告丙○○不利之論據。
  (2)至於案發當時在場之證人陳碧琴於偵查中亦到庭結證稱：「
    我和乙○○當天坐同一輛車在金華路一段下車，當時乙○○
    被一個男子攔下，對她說什麼話我沒聽到，因他們擋住我的
    車子，乙○○要求我留下來，那男的突然出手打乙○○的臉
    部，．．身材體型（指丙○○）和當天所見的人很相像，因
    當天的人並非正面對著我，所以我未敢確認」等語（詳九十
    三年二月二十七日偵訊筆錄），依證人陳碧琴所述，告訴人
    於案發時確實遭一名男子攔下，雙方並有交談，之後該男子
    即出手毆打告訴人，均核與告訴人上開所述相符，故告訴人
    於案發之時間、地點遭一男子攔阻及毆打一事，自屬實情。
    另參酌證人陳碧琴亦稱被告丙○○之身材、體型與當日毆打
    告訴人之男子很相像，足證告訴人之指述應可採信。
  (3)而九十二年十月二十日晚上七時三十分，告訴人上班時發現
    前一班之林芸美及林涵婕未將機台上之板子清乾淨，告訴人
    乃告知同一班之主要機台操作員丁敏臏，丁敏臏有告訴前一
    班之人員應將板子清理等情，業據證人丁敏臏、林涵婕到庭
    證述屬實（詳原審法院九十三年十二月十六日訊問筆錄），
    且為同案被告林芸美所不爭執，是本件案發前一晚，告訴人
    與林芸美間乃前後班之關係，且前後班交接時林芸美有部分
    工作未處理完全，而遭告訴人發現，亦屬實情，被告丙○○
    所稱：告訴人與林芸美間未交接工作，故無工作上之恩怨云
    云，尚非事實。
  (4)又被告林芸美以0000000000號行動電話，於九十
    二年十月二十日晚上八時十三分撥打被告丙○○之0000
    000000號行動電話一節，有臺灣大哥大股份有限公司
    0000000000號行動電話雙向通聯資料查詢紀錄在
    卷可證，而當晚林芸美因交接時尚有部分工作未完成，致留
    下繼續清理機台上之板子，直至當晚八時左右才離開生產線
    下班，此業據證人林涵婕、周雅嵐到庭證述在卷，林涵婕係
    證稱：「後來我們八點左右下班」；周雅嵐則證稱：「我幫
    她們一起清理，到八點多才一起下班」（均詳原審法院九十
    三年十二月十六日訊問筆錄），可知被告林芸美離開生產線
    時已逾當晚八時，再加上又須換掉工作時所穿之無塵服等整
    理衣著之時間，應已超過八時十分之後，而林芸美卻緊接於
    八時十三分即撥打電話給丙○○，除非雙方有特殊事由或事
    先約好要連繫何事，否則豈有如此急迫通聯之情？然被告二
    人於原審法院訊問時，均稱不記得何事或稱只是朋友間普通
    寒喧云云（詳原審法院九十三年九月一日訊問筆錄），渠等
    二人所言，實與常情有違，無可憑信至明。再參諸被告丙○
    ○於翌日上午八時五十分許，係先對告訴人恐嚇稱：「你昨
    晚在工廠的事，若再發生第二次，我明天會讓你當場死在這
    裡」，則前一日晚上八時十三分許，林芸美打電話給丙○○
    時，顯然是告知當晚交接班所發生之事，丙○○並因此而生
    恐嚇及傷害告訴人之犯意，益徵告訴人前開指認無誤。
  (5)另被告丙○○雖辯稱：伊當日早上在家看股票，並有下單購
    買云云，經原審法院向建華證券股份有限公司台南分公司查
    詢結果，丙○○於九十二年十月二十一日上午九時五十四分
    起至十三時三十一分止，有下單委託該公司買賣期貨，此有
    該公司九十三年十二月十四日復函附卷可佐，而本件案發時
    間為九十二年十月二十一日上午八時五十分許，距離丙○○
    下單買賣期貨之時間約有一小時左右，以案發地點為臺南市
    ○○路○段四二五號前，而丙○○住處為臺南市○○路一七
    ０巷一號，二地相距不遠，以常人行走速度二、三十分之內
    定可抵達，故被告丙○○於八時五十分許毆打告訴人，縱於
    九時許才離開案發現場，至遲於九時三十分許定可返回住處
    ，則其於九時五十四分下單買賣期貨一事，尚不足為其不在
    場證明或有利之證據。又於本院請求傳喚證人甲○○證明伊
    當日早上八時至九時餘在家等情，經本院訊問何以記得92年
    10月21日上午有到被告家，證人甲○○答稱：「案發十來天
    後即十一月初他有找我出來作證，他告訴我92年10月21日那
    天就是我電腦壞掉的那一天，我有去找他，他告訴我時間，
    但我因不想惹麻煩，就拒絕了他。」等語，按該時間既由被
    告告知證人，並非證人就其本身經驗記憶所得，已難為被告
    有利之證明，況查另就何時搬回電腦之連繫過程，被告與證
    人所述亦顯有不符，證人稱：「他有馬上幫我處理，我跟他
    到房間去，後來到了九點五分他說要看股票，我就離開了，
    但當時電腦尚未修理好，他叫我下午再過去拿。」，然被告
    則稱：「（你何時把電腦修理好？）隔天下午；（問他何時
    搬電腦回家？）隔天下午四、五點左右；（問他如何得知在
    隔天下午四、五點去搬電腦？）修理電腦後，我請我弟弟打
    電話通知他電腦修好了。（問你在92年10月21日當天早上證
    人離開前有無跟他約好何時會將電腦修理好？）當天我沒有
    告訴他何時會修理好，他只要求儘快修理，我也答應會儘快
    修理，但無約定時間。」等語。故該證人所證顯係串證之詞
    ，不足採信。此外，告訴人所受傷害部分，並有郭綜合醫院
    診斷證明書一紙在卷可資佐證，本案事證明確，被告丙○○
    犯行足以認定，自應依法論科。
三、核被告丙○○所為，係犯刑法第二百七十七條第一項之傷害
    罪。被告丙○○於恐嚇告訴人後進而實施傷害告訴人之加害
    行為，其恐嚇之危險行為應為傷害之實害行為所吸收，不另
    成立恐嚇危害安全罪。公訴人認被告丙○○所犯上開恐嚇危
    害安全罪與傷害罪間，應分論併罰，容有誤會。原審法院判
    決因認被告犯行事證明確，適用刑法第二百七十七條第一項
    、第四十一條第一項前段，罰金罰鍰提高標準條例第一條前
    段、第二條之規定，並審酌被告丙○○僅因其女友與告訴人
    間工作上交接班之細故，竟以言詞恐嚇告訴人，並出手毆打
    告訴人，造成告訴人所受傷害不輕，被告丙○○乃身強力壯
    之男子竟以強凌弱，光天化日之下公然在大街上毆打婦女，
    此乃文明社會無法容忍之事，且其犯後飾詞狡辯，毫無悔意
    ，態度惡劣等一切情狀，量處有期徒刑陸月，並諭知易科罰
    金之折算標準，以示懲儆。認事用法並無不當、量刑亦甚妥
    適，被告空言否認犯行，指摘原判決不當提起上訴，核無理
    由，應予駁回。
據上論結，應依刑事訴訟法第368條，判決如主文。
本案經檢察官羅清溪到庭執行職務。
中　　華　　民　　國　　94　　年　　5 　　月　　17　　日
                  刑事第三庭    審判長法　官  陳義仲
                                      法　官  陳顯榮
                                      法　官  宋明蒼
以上正本證明與原本無異。
不得上訴。
　　　　　　　　　　　　　　　　　　　書記官  尤乃玉
中　　華　　民　　國　　94　　年　　5 　　月　　18　　日
附錄本案論罪科刑法條全文：
刑法第二百七十七條第一項：
傷害人之身體或健康者，處三年以下有期徒刑、拘役或一千元以
下罰金。
